Minutes et répertoires du notaire Jean PRIGNOT de BEAUREGARD, 27 août 1757 - 5 décembre 1771 (étude XXX)
Archives nationales
- Minutes de Jean PRIGNOT de BEAUREGARD, mai 1757 - décembre 1771; MC/ET/XXX/346 - MC/ET/XXX/429
  - Minutes. 1761, mai - juin, mai - juin 1761; MC/ET/XXX/367
    - Vente, terre, Mitry (Seine-et-Marne)., 8 mai 1761; MC/ET/XXX/367
      Profession: boucher (marchand), laboureur, Mitry-Mory (Seine-et-Marne).
      Domicile: Mitry (Seine-et-Marne)
    - Rente sur les états de Bretagne, constitution, emission 1760., 9 mai 1761; MC/ET/XXX/367
      Nom, qualité: (M.) Boisson, Gabriel
    - Contrat de mariage BAIL-TURPIN, parmi les témoins Laurent DUFOUR, compagnon menuisier, oncle du futur .., 11 mai 1761; MC/ET/XXX/367
    - Mariage., 11 mai 1761; MC/ET/XXX/367
      Nom, qualité: (M.) Bail, Adrien.
      Profession: cordonnier (cpn), Paris.
      Nom, qualité: (M.) Bail, Pierre.
      Profession: savetier (maître), Paris.
      Nom, qualité: (Mme ou Mlle) Turpin, Marie Anne Joseph.
      Nom, qualité: (M.) Turpin, Noel.
      Profession: cordonnier, Paris.
    - Sous-bail, maison, Paris (Paris) rue des Petits-Carreaux., 12 mai 1761; MC/ET/XXX/367
      Nom, qualité: (Mme ou Mlle) Minet, Louise Francoise.
      Nom, qualité: (M.) Laromigniere, Pierre.
      Profession: chirurgien (maître), Paris.
      Nom, qualité: (M.) Millet, Jean.
    - Apprentissage, patissier., 13 mai 1761; MC/ET/XXX/367
      Nom, qualité: (M.) Gautier, Pierre Pascal.
      Profession: boucher, Paris, Villette (la).
      Nom, qualité: (M.) Boudin, Claude.
      Profession: patissier (maître), Paris.
    - Procuration rente publique, dépôt., 14 mai 1761; MC/ET/XXX/367
      Nom, qualité: (M.) Billacoys, Paul Francois.
      Profession: directeur des aides, Montbrison (Loire).
      Domicile: Montbrison (Loire).
      Nom, qualité: (M.) Feron, Bon Laurent (bourgeois, Paris), Paris.
    - Succession, quittance., 14 mai 1761; MC/ET/XXX/367
      Nom, qualité: (Mme ou Mlle) Douillart, Denise.
      Nom, qualité: (M.) Thierry, Pierre.
      Profession: nourrisseur de bestiaux, Paris.
    - Obligation., 14 mai 1761; MC/ET/XXX/367
      Nom, qualité: (M.) Bouvet, Rene Julien.
      Domicile: Paris (Paris) paroisse Saint-Jean-en-Greve.
    - Procuration rente publique, dépôt., 14 mai 1761; MC/ET/XXX/367
      Nom, qualité: (M.) Heddebault, Georges Louis Henri.
      Domicile: Lille (Nord).
      Nom, qualité: (M.) Mariche, Antoine Fulgence.
    - Rente de l'Hôtel de ville, transport, aides et gabelles emission 1720., 15 mai 1761; MC/ET/XXX/367
    - Donation entre vifs., 15 mai 1761; MC/ET/XXX/367
    - Quittance., 15 mai 1761; MC/ET/XXX/367
      Nom, qualité: (Mme ou Mlle) Barois, Colette Bernarde.
      Nom, qualité: (M.) La Guillaumie de, Jean Nicolas.
      Domicile: Paris (Paris) paroisse Saint-Severin
    - Convention pour quatorze mois entre Jean-Clément Rondono, ' graveur inscruteur sur or et argent', (incrusteur) demeurant rue des Gravilliers, paroisse Saint-Nicolas-des-Champs, et Pierre Badin, bourgeois de Paris, demeurant Pont Notre-Dame, paroisse de la Madeleine; Rondon° promet et s'oblige de montrer et enseigner aud. sieur Badin, pendant quatorze mois entiers... sad. profession de graveur inscrusteur., 17 mai 1761; MC/ET/XXX/367
      convention; Gravilliers (rue des); Notre-Dame (pont); Rondono, Jean-Clément; Badin, Pierre
    - Traité d'office, huissier priseur au chatelet., 17 mai 1761; MC/ET/XXX/367
      Nom, qualité: (M.) Hardouin, Simon.
      Profession: huissier priseur au Châtelet, Paris.
      Domicile: Paris (Paris) Par. Sainte-Marguerite.
      Nom, qualité: (M.) Vauvilliers, Edme Nicolas.
      Profession: clerc de notaire (principal), Paris.
      Nom, qualité: (M.) Prignot de Beauregard.
    - Convention., 17 mai 1761; MC/ET/XXX/367
      Nom, qualité: (M.) Rondono, Jean Clement.
      Profession: graveur sculpteur sur or et argent, Paris.
      Nom, qualité: (M.) Badin, Pierre (bourgeois, Paris), Paris.
      Domicile: Paris (Paris) Par. Madeleine (la)
    - Vente, maison (2), Asnieres (Hauts-de-Seine)., 18 mai 1761; MC/ET/XXX/367
      Nom, qualité: (M.) Voigny de, Jean (écuyer).
      Nom, qualité: (M.) Cherbuy, Marie.
    - Procuration revenus, dépôt., 19 mai 1761; MC/ET/XXX/367
      Nom, qualité: (M.) Taste Castrel, Francois.
      Profession: directeur des vivres, Grenoble (Isère).
      Domicile: Grenoble (Isère).
      Nom, qualité: (M.) Pillon, Jean (bourgeois, Paris), Paris.
    - Bail, maison, Paris (Paris) rue du Petit-Pont., 19 mai 1761; MC/ET/XXX/367
      Nom, qualité: (M.) Chachignon, Louis.
      Profession: boulanger (maître), Paris.
      Nom, qualité: (M.) Fortemps, Jean Baptiste.
    - Procuration rente publique, dépôt., 20 mai 1761; MC/ET/XXX/367
      Nom, qualité: (M.) Colon de La Charriere, Michel.
      Profession: insinuateur du tabellion, consul (ancien), Annecy (Isère).
      Domicile: Annecy (Haute-Savoie).
      Nom, qualité: (M.) Brebion, Bernard.
      Profession: frere de la mission, procureur general de Saint-lazare, Paris.
    - Procuration revenus, dépôt, fourniture de chandelle de suif à l'arsenal, Brest (Finistère)., 21 mai 1761; MC/ET/XXX/367
      Nom, qualité: (Mme ou Mlle) Guivarch, Marie.
      Profession: marchande de chandelles de suif, Brest (Finistère).
    - Succession, dépôt de pièces., 22 mai 1761; MC/ET/XXX/367
      Nom, qualité: (M.) Roland de Charmond, Pierre Nicolas Hyacinthe.
      Profession: officier de gendarmerie.
      Domicile: Coiffy-le-Chatel (Haute-Marne)
    - Mariage., 23 mai 1761; MC/ET/XXX/367
      Nom, qualité: (M.) Glairoz, Louis.
      Profession: chef de cuisine, Paris.
      Relations: fils de l'intervenant 2, au service de l'intervenant 5.
      Nom, qualité: (M.) Glairoz, Nicolas.
      Profession: laboureur, Albertville (Savoie), Conflans.
      Domicile: Albertville (Savoie) Conflans.
      Nom, qualité: (Mme ou Mlle) Brunet, Francoise.
      Profession: femme de chambre, Paris.
      Relations: fille de l'intervenant 4, au service de l'intervenant 6.
      Nom, qualité: (M.) Brunet, Antoine.
      Profession: marchand, Macon (Saône-et-Loire).
      Domicile: Macon (Saône-et-Loire).
      Nom, qualité: (Mme ou Mlle) Chayla Du (vicomtesse).
      Nom, qualité: (Mme ou Mlle) Danlezy (comtesse).
    - Bail, maison, Paris (Paris) rue Saint-Eloy., 23 mai 1761; MC/ET/XXX/367
      Relations: au service de l'intervenant 2.
      Nom, qualité: (M.) Orleans (duc).
      Nom, qualité: (Mme ou Mlle) Lenne, Marie Anne.
      Nom, qualité: (M.) Gardien, Jean Baptiste.
    - Rente viagère, constitution., 23 mai 1761; MC/ET/XXX/367
      Nom, qualité: (M.) Frezeau de La Frezeliere, Hilarion Gilles Anne (marquis).
      Domicile: Paris (Paris) paroisse Saint-Louis-en-l'Ile.
      Nom, qualité: (Mme ou Mlle) Ortillon, Marie Anne.
    - Mariage., 24 mai 1761; MC/ET/XXX/367
      Nom, qualité: (M.) Collet, Joseph Jacques (bourgeois, Paris), Paris.
      Nom, qualité: (M.) Collet, Jean (bourgeois, Paris), Paris.
      Nom, qualité: (Mme ou Mlle) Denizot, Francoise.
      Nom, qualité: (M.) Denizot, Louis (bourgeois, Alencon), Alencon (Orne).
    - Bail, maison, Paris (Paris) rue Saint-Denis., 25 mai 1761; MC/ET/XXX/367
      Nom, qualité: (M.) Boulanc, Charles Nicolas Jacques (écuyer).
      Domicile: Senlis (Oise).
      Nom, qualité: (M.) Leroux, Louis.
    - Union de créanciers, dépôt d'espèces., 25 mai 1761; MC/ET/XXX/367
      Nom, qualité: (M.) Sauvin de Saint-Mesmyn, Felix.
      Profession: caissier des fournisseurs de lits militaires.
    - Succession, transaction., 25 mai 1761; MC/ET/XXX/367
      Nom, qualité: (M.) Jobert, Denis.
      Profession: parfumeur (maître), Paris
    - Apprentissage, métier patissier., 26 mai 1761; MC/ET/XXX/367
      Nom, qualité: (M.) Cazin, Francois Marie.
      Nom, qualité: (M.) Cazin, Nicolas.
      Profession: charron, Antony (Hauts-de-Seine).
      Domicile: Antony (Hauts-de-Seine).
      Nom, qualité: (M.) Le Febvre, Charles.
    - Quittance de remboursement par Dubois, marchand chapelier, à Charles Levasseur, marchand tireur d'or, demeurant rue Saint-Denis, paroisse Saint-Sauveur, en présence de François Villemsens, marchand batteur d'or, demeurant rue Saint-Denis, paroisse Saint-Nicolas-des-Champs., 27 mai 1761; MC/ET/XXX/367
      quittance; indemnité; Saint-Denis (rue); Saint-Sauveur (paroisse); Levasseur, Charles; Villemsens, François; commerçant; fabricant d'accessoires vestimentaires; batteur de métal
    - Rente sur les états de Hainaut, transport., 27 mai 1761; MC/ET/XXX/367
      Nom, qualité: (M.) Demoitemont, Nicolas (bourgeois, Paris), Paris.
      Nom, qualité: (M.) Ducorron, Jean Baptiste.
      Profession: juge, Ath (belgique).
      Domicile: Ath (belgique)
    - Quittance., 27 mai 1761; MC/ET/XXX/367
      Nom, qualité: (M.) Dubois, Jean Baptiste Gervais.
      Profession: chapelier (maître), Paris.
      Nom, qualité: (M.) Levasseur, Charles.
      Profession: tireur d'or (maître), Paris.
    - Mainlevée d'opposition., 27 mai 1761; MC/ET/XXX/367
      Nom, qualité: (M.) Danet, Antoine.
      Profession: boucher (maître), Paris.
      Nom, qualité: (M.) Tricher, Jean Pierre (bourgeois, Paris), Paris
    - Procuration rente publique., 29 mai 1761; MC/ET/XXX/367
      Nom, qualité: (M.) Coste de Champeron, Jean Charles (chevalier).
    - Succession, partage., 29 mai 1761; MC/ET/XXX/367
      Nom, qualité: (Mme ou Mlle) Legrand, Marie Madeleine.
      Nom, qualité: (M.) Valt, Pierre.
      Profession: cent-suisse de la garde du roi
    - Arrêté de compte en tutelle de Charles-Toussaint Pavie, orfèvre, majeur, demeurant quai Pelletier, paroisse Saint-Gervais; il est fait état de port de lettres d'apprentissage le 16 décembre 1758., 30 mai 1761; MC/ET/XXX/367
      compte de tutelle; Pelletier (quai); Pavie, Charles-Toussaint; orfèvre
    - Déclaration., 30 mai 1761; MC/ET/XXX/367
      Nom, qualité: (M.) Woyrol, Pierre.
      Profession: suisse, Paris.
      Nom, qualité: (M.) Vassy de, Regnault Emmanuel Marie Esprit (marquis).
      Domicile: Brecy (Calvados)
    - Tutelle, compte., 30 mai 1761; MC/ET/XXX/367
      Nom, qualité: (M.) Pavie, Charles Toussaint.
    - Notoriété, celibat., 30 mai 1761; MC/ET/XXX/367
    - Bail, maison, terre, Paris (Paris) rue du Faubourg Saint-Laurent., 31 mai 1761; MC/ET/XXX/367
      Nom, qualité: (M.) Quintainne, Cyprien.
      Nom, qualité: (M.) Guilliard, Etienne Francois.
      Profession: carrier.
    - Rente sur les états de Bretagne, constitution, emission 1760., 1er juin 1761; MC/ET/XXX/367
      Nom, qualité: (Mme ou Mlle) Bellebeau, Gabrielle.
    - Rente de l'Hôtel de ville, transport, aides et gabelles emission 1720., 1er juin 1761; MC/ET/XXX/367
      Nom, qualité: (Mme ou Mlle) Bibault, Marie Margueritte.
      Profession: femme de chambre de la reine (premiere)
    - Procuration acte., 2 juin 1761; MC/ET/XXX/367
      Nom, qualité: (Mme ou Mlle) Delpech, Margueritte Madeleine.
      Nom, qualité: (M.) La Sablonniere de.
      Profession: avocat en Parlement
    - Rente sur les états de Bretagne, reconstitution, emission 1760., 2 juin 1761; MC/ET/XXX/367
      Nom, qualité: (Mme ou Mlle) Broutin, Marie Francoise.
      Relations: épouse de l'intervenant 2, subrogé(e) de l'intervenant 3.
      Nom, qualité: (M.) Negre de Sainte-Croix, Jean Joseph (écuyer).
      Profession: capitaine de grenadiers, commissaire aux recrues, Rouen (Seine-Maritime).
      Nom, qualité: (M.) Leroux, Isidore Louis (bourgeois, Paris), Paris.
    - Procuration rente publique., 3 juin 1761; MC/ET/XXX/367
      Nom, qualité: (M.) Gudin, Jean.
      Profession: receveur de l'hopital, Chateau-Chinon (Nièvre).
      Domicile: Chateau-Chinon (Nièvre).
    - Obligation., 3 juin 1761; MC/ET/XXX/367
      Nom, qualité: (M.) Leblanc, Francois (écuyer).
      Profession: greffier en chef au bureau des finances, Tours (Indre-et-Loire).
      Nom, qualité: (M.) Suau, Andre.
    - Procuration rente publique., 3 juin 1761; MC/ET/XXX/367
      Nom, qualité: (M.) Lantage de Tresigny, Louis Edouard (écuyer).
      Nom, qualité: (M.) Hilby, Nicolas.
      Profession: contrôleur des rentes, Paris
    - Bail, maison, Paris (Paris) rue du Faubourg Saint-Laurent., 3 juin 1761; MC/ET/XXX/367
      Nom, qualité: (M.) Rochard de Bouillac, Charles Raimond.
      Profession: officier du roi.
      Nom, qualité: (Mme ou Mlle) Rufell, Marie Anne.
      Relations: épouse de l'intervenant 3.
      Nom, qualité: (M.) Gouel, Pierre Anne.
    - Bail de maison, rue Saint-Denis, paroisse Saint-Nicolas-des-Champs, accordé à Michel Simon, marchand batteur d'or, et à Jeanne Anneson., 4 juin 1761; MC/ET/XXX/367
      bail; Saint-Denis (rue); Saint-Nicolas-des-Champs (paroisse); Simon, Michel; Anneson, Jeanne; commerçant; batteur de métal
    - Obligation., 4 juin 1761; MC/ET/XXX/367
      Nom, qualité: (M.) Robiche de Villare, Michel Medard.
      Profession: avocat general des requetes de l'hotel (ancien), Paris.
      Nom, qualité: (M.) Berryer de Laferriere, Louis Jean (chevalier).
      Profession: cornette de cavalerie (ancien).
      Nom, qualité: (M.) Taboureur, Jean Louis.
      Profession: macon (maître), Auteuil (Yvelines).
      Domicile: Auteuil (Yvelines)
    - Bail, maison, Paris (Paris) rue Saint-Denis X rue du Ponceau., 4 juin 1761; MC/ET/XXX/367
      Nom, qualité: (M.) Houlie, Louis Alexis.
      Profession: entrepreneur des batiments.
      Nom, qualité: (M.) Simon, Michel.
      Profession: batteur d'or (marchand), Paris.
    - Mainlevée d'opposition., 4 juin 1761; MC/ET/XXX/367
      Nom, qualité: (Mme ou Mlle) Mennessier, Angelique Genevieve.
      Nom, qualité: (M.) Pillon, Antoine.
      Profession: fabriquant d'etoffes (marchand).
      Nom, qualité: (M.) Jordani.
      Profession: marchand de modes (ancien), Paris
    - Quittance., 6 juin 1761; MC/ET/XXX/367
      Nom, qualité: (M.) Morisset, Jacques Charles.
      Profession: macon entrepreneur de batiments, Saint-Prix (95).
      Domicile: Saint-Prix (95).
      Nom, qualité: (M.) Carre, Claude.
      Profession: marchand de vin en gros, Paris.
    - Inventaire après décès., 6 juin 1761; MC/ET/XXX/367
      Nom, qualité: (Mme ou Mlle) Metivel, Marie Madeleine.
      Nom, qualité: (M.) Chagot, Pierre.
      Profession: marchand, Perray-en-Yvelines (le) (Yvelines)
    - Rente, constitution., 6 juin 1761; MC/ET/XXX/367
      Nom, qualité: (Mme ou Mlle) Prevost, Marie Madeleine.
      Nom, qualité: (M.) Guillereau Lepine, Claude Pierre.
      Profession: bonnetier (maître), Paris.
    - Constitution de 50 livres de rente par Nicolas Marguerit, marchand orfèvre, et Marie-Julie Collet, demeurant Cour de Lamoignon, paroisse Saint-Barthélemy, au profit de Marguerite Lacaille, fille majeure., 7 juin 1761; MC/ET/XXX/367
      constitution de rente; Lamoignon (cour); Marguerit, Nicolas; Collet, Marie-Julie; Lacaille, Marguerite; orfèvre
    - Rente, constitution., 7 juin 1761; MC/ET/XXX/367
      Nom, qualité: (M.) Marguerit, Nicolas.
      Profession: orfevre (marchand), Paris.
      Nom, qualité: (Mme ou Mlle) Lacaille, Margueritte.
      Relations: tante de l'intervenant 1
    - Sous-bail, terre en marais, Paris (Paris) paroisse Saint-Laurent, ruelle des Marais., 8 juin 1761; MC/ET/XXX/367
      Nom, qualité: (M.) Collot, Louis.
      Nom, qualité: (M.) Ledran, Jean Louis.
    - Succession, partage., 8 juin 1761; MC/ET/XXX/367
      Nom, qualité: (M.) Miny, Etienne.
    - Société, fabrication et commerce de rubans., 8 juin 1761; MC/ET/XXX/367
      Nom, qualité: (M.) Mallier, Francois.
      Nom, qualité: (M.) Levasseur, Francois.
    - Inventaire après décès., 9 juin 1761; MC/ET/XXX/367
      Nom, qualité: (Mme ou Mlle) Tournebroche, Marie Madeleine.
      Nom, qualité: (M.) Kratzer, Jacques.
      Profession: tailleur pour femmes, Paris.
      Domicile: Paris (Paris) paroisse Saint-Jacques-de-la-Boucherie
    - Transport, créance., 9 juin 1761; MC/ET/XXX/367
      Nom, qualité: (M.) Rouillon de La Vallee de, Francois (écuyer).
      Relations: créancier(e) de l'intervenant 3.
      Nom, qualité: (M.) Odet, Jacques (bourgeois, Lyon), Lyon (Rhône).
      Nom, qualité: (M.) Decoubert, Bernard.
      Profession: avocat general aux requetes de l'hotel, Paris
    - Don mutuel., 10 juin 1761; MC/ET/XXX/367
      Nom, qualité: (Mme ou Mlle) Coupel, Marguerite.
      Relations: épouse de l'intervenant 1
    - Procuration rente publique., 10 juin 1761; MC/ET/XXX/367
      Nom, qualité: (Mme ou Mlle) Lecoutre, Margueritte.
      Domicile: Blaincourt (Oise).
      Nom, qualité: (M.) Dupuis, Jacques.
      Profession: laboureur, Blaincourt (Oise).
      Domicile: Balaincourt (Oise).
    - Bail, appartement, Paris (Paris) rue du Mail., 11 juin 1761; MC/ET/XXX/367
      Nom, qualité: (personne morale) Berryer de Laferriere_(hoirs).
      Nom, qualité: (M.) Deschiens de Ressons, Jean Baptiste (chevalier).
      Profession: brigadier des armées, lieutenant general d'artillerie.
      Nom, qualité: (M.) Mery Darcy, Jean Francois (écuyer).
      Profession: commissaire des guerres, Paris.
    - Bail, terre, maison, Paris (Paris) rue de Popincourt., 12 juin 1761; MC/ET/XXX/367
      Nom, qualité: (M.) Doinet, Philippe.
      Nom, qualité: (M.) Lecuit, Pierre.
    - Procuration rente publique., 12 juin 1761; MC/ET/XXX/367
      Nom, qualité: (M.) Laquiante, Michel Thomas.
      Profession: officier charge du detail au regiment de lamarck, Strasbourg (Bas-Rhin).
      Domicile: Strasbourg (Bas-Rhin).
      Nom, qualité: (Mme ou Mlle) Lefront Delafosse, Claudine.
    - Procuration rente publique., 12 juin 1761; MC/ET/XXX/367
      Nom, qualité: (M.) Henry, Jean Louis Gilles.
      Profession: garde magasin des fourrages à l'armee.
    - Succession, transaction., 13 juin 1761; MC/ET/XXX/367
      Nom, qualité: (M.) Lantage de Selicourt de.
      Relations: oncle de l'intervenant 2, oncle de l'intervenant 4.
      Profession: commissaire aux recrues, Rouen (Seine-Maritime).
      Nom, qualité: (M.) Broutin, Pomponne (écuyer).
      Profession: capitaine d'un regiment de volontaires
    - Contrat de mariage d'Edme-Nicolas Vauvilliers, bourgeois de Paris, demeurant rue Saint-Denis, paroisse Saint-Sauveur, avec Marie-Anne Mauret, fille de Jean-Baptiste Mauret, maître coutelier, demeurant rue et paroisse Saint-Sauveur et de feue Anne-Marthe Testard; Parmi les témoins du futur: Charles Brigogne, marchand tabletier et Marie-Catherine Fasquelle; de la future: Jean-Gabriel Mauret, maître coutelier, frère; Antoine Mauret, maître coutelier et Jeanne-Madeleine Broche, cousin germain; Marguerite-Françoise Cotelle, veuve de Delaunay, maître coutelier et ensuite de Jacques Brosset, maître coutelier, cousine maternelle; Jean-François-Marie Delaunay, maître coutelier et Françoise Humbert, cousin maternel; Pierre-Louis Delaunay, marchand bijoutier et Marie-Marguerite Lebrun, lui, cousin maternel; Jean Gavet, maître coutelier, amy..., 14 juin 1761; MC/ET/XXX/367
      contrat de mariage; Saint-Denis (rue); Saint-Sauveur (paroisse); Saint-Sauveur (rue); Vauvilliers, Edme-Nicolas; Mauret, Marie-Anne; Mauret, Jean-Baptiste; Testard, Anne-Marthe; Brigogne, Charles; Fasquelle, Marie-Catherine; Mauret, Jean-Gabriel; Antoine Mauret; Broche, Jeanne-Madeleine; Cotelle, Marguerite-Françoise; Delaunay (veuve); Brosset (veuve); Brosset, Jacques; Delaunay, Jean-François-Marie; Humbert, Françoise; Delaunay, Pierre-Louis; Lebrun, Marie-Marguerite; Gavet, Jean; commerçant; tabletier; commerçant; orfèvre
    - Mariage., 14 juin 1761; MC/ET/XXX/367
      Nom, qualité: (M.) Vauvilliers, Nicolas (bourgeois, Paris), Paris.
      Nom, qualité: (Mme ou Mlle) Mauret, Marie Anne.
      Nom, qualité: (M.) Mauret, Jean Baptiste.
      Profession: coutelier (maître), Paris.
    - Délégation pour Marie-Nicole Barmont, mineure, où interviennent François Villemsens, marchand batteur d'or, curateur et Jean-Baptiste Villemsens, aussi marchand batteur d'or, demeurant rue du Cimetière, et paroisse Saint-Nicolas-des-Champs., 15 juin 1761; MC/ET/XXX/367
      procuration; Cimetière (rue du); Barmont, Marie-Nicole; Villemsens, François; Villemsens, Jean-Baptiste; commerçant; batteur de métal
    - Procuration rente publique, dépôt., 15 juin 1761; MC/ET/XXX/367
      Nom, qualité: (M.) Marquand, Antoine (bourgeois, Versailles), Versailles (Yvelines).
      Nom, qualité: (M.) Legrand, Alexandre Jacques (bourgeois, Paris), Paris.
    - Procuration rente publique, dépôt., 15 juin 1761; MC/ET/XXX/367
      Nom, qualité: (M.) Sainson, Marc Rene.
      Profession: prêtre de la congregation de la mission, Angouleme (Charente).
      Domicile: Angouleme (Charente).
    - Procuration générale, substitution., 15 juin 1761; MC/ET/XXX/367
      Nom, qualité: (Mme ou Mlle) Colet, Therese.
      Nom, qualité: (M.) Fossin, Jean Baptiste.
      Relations: frère de l'intervenant 3.
      Nom, qualité: (M.) Fossin.
      Profession: chapelier (maître), Charleville (Ardennes).
      Domicile: Charleville (Ardennes)
    - Notoriété, décès., 15 juin 1761; MC/ET/XXX/367
      Nom, qualité: (Mme ou Mlle) Feuillet, Colombe Marguerite.
    - Succession, délégation., 15 juin 1761; MC/ET/XXX/367
      Nom, qualité: (Mme ou Mlle) Lefroid, Catherine Gennevieve.
      Nom, qualité: (M.) Gaucher, Pierre.
    - Apprentissage, métier patissier., 16 juin 1761; MC/ET/XXX/367
      Nom, qualité: (M.) Soret, Hildebert.
      Nom, qualité: (M.) Soret, Francois.
      Profession: laboureur, Rouen (Seine-Maritime), Saint-Paul.
      Domicile: Rouen (Seine-Maritime) Saint-Paul.
      Nom, qualité: (M.) Lefevre, Charles.
    - Sous-bail, terre, Paris (Paris) Marais., 16 juin 1761; MC/ET/XXX/367
      Nom, qualité: (M.) Sarrazin, Jean.
    - Inventaire après décès de Pierre DUCHAUFFOUR, marchand mercier et de Marie - Denise - Geneviève LELONG, en faveur de leur fille Marie - Anne - Geneviève DUCHAUFFOUR, dont la tutrice est sa grand - mère Marie - Anne - Antoinette MOREAU, veuve de Jean - Nicolas LELONG, sculpteur des bâtiments du roi. .. demeurant à Paris sous les piliers des potiers d'étain, paroisse Saint-Eustache, et en sa maison de campagne à Mesnilmontant près Paris. .. Renonciation par le même MOREAU, à succession - et même jour, procuration. Accord et mainlevée des créanciers. 17 juin, 3 et 13 août 1761., 17 juin 1761 - 13 août 1761; MC/ET/XXX/367
      inventaire; accord
    - Inventaire après décès., 17 juin 1761; MC/ET/XXX/367
      Nom, qualité: (M.) Duchauffour, Pierre.
      Relations: veuf de l'intervenant 2.
      Nom, qualité: (Mme ou Mlle) Lelong, Marie Denise Genevieve.
    - Vente, vigne, Chamvres (Yonne) Minou., 18 juin 1761; MC/ET/XXX/367
      Nom, qualité: (M.) Mahieu, Jean Baptiste.
      Profession: grainier (marchand), Paris.
      Nom, qualité: (M.) Charie, Jean Nicolas.
      Profession: commissionnaire de vin (marchand), Joigny (Yonne).
    - Reconnaissance., 19 juin 1761; MC/ET/XXX/367
      Nom, qualité: (Mme ou Mlle) Noiseux, Marie Margueritte.
      État civil: delaissee.
      Relations: veuve de l'intervenant 2, épouse de l'intervenant 3.
      Nom, qualité: (M.) Gaillard, Pierre Louis.
      Profession: boucher (marchand).
      Nom, qualité: (M.) Monet, Charles Pierre.
      Profession: boucher (marchand), Paris.
      Nom, qualité: (M.) Leguay, Claude.
      reconnaissance
    - Procuration rente publique., 19 juin 1761; MC/ET/XXX/367
      Nom, qualité: (M.) Coste, Thomas.
      Nom, qualité: (M.) Coste, Louis.
      Profession: maitre es arts et candidat en chirurgie
    - Procuration rente publique., 21 juin 1761; MC/ET/XXX/367
      Nom, qualité: (Mme ou Mlle) Jouy, Marie Jeanne.
      Profession: religieuse, Paris, Abbaye de Longchamps.
      Domicile: Longchamp (Paris).
      Nom, qualité: (M.) Jouy, Nicolas.
    - Quittance., 22 juin 1761; MC/ET/XXX/367
      Nom, qualité: (M.) Charpentier, Jacques.
      Nom, qualité: (M.) Coudevillain, Bernard.
      Profession: marchand, Chartres (Eure-et-Loir).